【裁判字號】    89,易,2549
【裁判日期】    891031
【裁判案由】    侵占
【裁判全文】
台灣台中地方法院刑事判決                        八十九年度易字第二五四九號
    公  訴  人  臺灣台中地方法院檢察署檢察官
    被      告  丙○○
右列被告因侵占案件，經檢察官提起公訴（八十九年度偵字第九四一六號），本院判
決如左：
    主  文
丙○○意圖為自己不法之所有，而侵占遺失物，處罰金貳仟元，如易服勞役，以參佰
元折算壹日。
    事  實
一、丙○○於民國（下同）八十九年五月十七日上午八時許，在台中市○○○路與三
    民西路口拾獲乙○○於是日清晨三時許，在該處遺失之駕照及信用卡各一張時，
    明知上開物品係他人之遺失物，竟意圖為自己不法之所有，將之侵占入己，並置
    放在其所車牌號碼ＮＣ－八八五二號自小客車上。嗣於八十九年五月十八日零時
    四十五分許，駕駛上開車輛行經彰化市○○路與南郭路交叉路口，經警臨檢，查
    獲上情。
二、案經彰化縣警察局彰化分局報請台灣彰化地方法院檢察署檢察官呈請台灣高等法
    院台中分院檢察署核轉臺灣臺中地方法院檢察署檢察官偵查起訴。
    理  由
一、訊據被告丙○○固不諱言在其車內查獲上開遺失物一事，惟矢口否認有何侵占犯
    行，並辯稱：友人返還所借用之上開車輛後，即將乙○○之駕照及信用卡等置放
    車內云云。經查，上開駕照及信用卡等係乙○○所遺失之物，業據被害人乙○○
    陳明在卷，並有贓物認領保管單一紙在卷可稽，且本件被告係於八十九年五月十
    八日零時四十五分許，為警查獲，並於是日二時五十分許製作筆錄，然被害人乙
    ○○係於是日五月十八日四時許，接獲警局之通知，且於次日即五月十九日上午
    十一時二十五分許，始前往警局製作筆錄，業經被害人陳述稽詳，並有警訊筆錄
    附卷可參，本件被害人遺失物品一事，既未曾向警局報案，關於物品遺失地點，
    在被害人向員警說明前，自非承辦員警所知悉，然被告於警訊時即被害人接獲警
    局通報前，業已自白本件犯行，且供述之拾獲地點亦與事後與員警聯繫之被害人
    乙○○所陳明之遺失地點相符，被告若非確實在該處拾獲遺失物，豈能正確供出
    被害人物品之遺失地點﹖再者，證人即被告審理中辯稱曾將車輛借予之友人甲○
    ○，關於被告拾獲遺失物一事，亦證稱伊未曾向被告借用自小客車，更不曾拾獲
    上開遺失物等情，是綜據上述，被告嗣雖於本院審理中翻異前供空言否認，所辯
    無非臨訟畏罪飾卸之詞，要無足採，事證已臻明確，被告犯行洵堪認定。
二、核被告丙○○所為，係犯刑法第三百三十七條之侵占遺失物罪。爰審酌被告犯罪
    之動機、目的、手段、生活狀況、智識程度、侵占之信用卡亦不曾持往使用，有
    美商花旗銀行股份有限公司台北分行函在卷足憑，情節尚非重大，惟犯後一再飾
    詞卸責，顯無悛悔之意等一切情狀，量處如主文所示之刑，並諭知易服勞役之折
    算標準。
據上論斷，應依刑事訴訟法第二百九十九條第一項前段，刑法第三百三十七條、第四
十二條第二項，罰金罰鍰提高標準條例第一條前段、第二條，判決如主文。
中    華    民    國      八十九      年      十      月      三十一    日
                                      台灣台中地方法院刑事第二庭
                                              法  官  林  靜  芬
右正本證明與原本無異。
如不服本判決，應於判決送達後十日內向本院提出上訴狀，上訴於臺灣高等法院臺中
分院(須附繕本)。
                                              書記官
中    華    民    國      八十九      年      十一    月      二        日
附錄論罪科刑實體法條文：
中華民國刑法第三百三十七條(侵占遺失物罪)
意圖為自己或第三人不法之所有，而侵占遺失物、漂流物或其他離本人所持有之物者
，處五百元以下罰金。


司法院資訊處製作；財團法人民間司法改革基金會備份。
